臺灣南投地方法院民事簡易判決
110年度投簡字第305號
原      告  富邦產物保險股份有限公司

法定代理人  羅建明  
訴訟代理人  莊子賢律師
被      告  釋空淨（原名：吳旻修）

上列當事人間請求損害賠償事件，本院於民國110年10月19日言
詞辯論終結，判決如下：
    主  文
被告應給付原告新臺幣133萬3,334元，及自民國110年5月14日起
至清償日止，按週年利率5％計算之利息。
訴訟費用（除減縮部分外）由被告負擔。
本判決得假執行。    
    事實及理由
一、按訴狀送達後，原告不得將原訴變更或追加他訴。但有擴張
    或減縮應受判決事項之聲明者，不在此限，民事訴訟法第25
    5條第1項第3款定有明文。查原告起訴時原聲明第1項為「被
    告應給付原告新臺幣（下同）200萬元，及自起訴狀繕本送
    達被告翌日起至清償日止，按週年利率5％計算之利息。」，
    嗣於民國110年10月19日言詞辯論期日當場變更聲明第1項為
    如主文第1項所示，核原告所為聲明之變更，係減縮應受判
    決事項之聲明，合於前揭規定，應予准許。
二、被告經合法通知，無正當理由未於言詞辯論期日到場，復無
    民事訴訟法第386條所列各款情事，依同法第433條之3規定
    ，依職權由原告一造辯論而為判決。
三、原告主張：
    被告未領有汽車駕駛執照，卻於108年3月22日下午6時40分
    許，駕駛原告所承保、第三人圓通寺所有之車牌號碼00-000
    0號自小客車（下稱系爭車輛），行經國道6號東向10公里30
    0公尺處時，因未注意車前狀況且違規行駛路肩，與路肩暫
    停之車牌號碼000-0000號自大貨車（下稱系爭大貨車）發生
    碰撞，適逢系爭大貨車因吊桿鬆脫，系爭大貨車之駕駛邱得
    滄及其配偶傅妙璇下車查看，並站立於系爭大貨車旁，被告
    則駕駛系爭車輛先擦撞系爭大貨車左後方之防捲入裝置，再
    追撞系爭大貨車旁之邱得滄夫妻2人，致邱得滄及傅妙璇均
    因此事故而死亡。又本件交通事故發生時，仍在系爭車輛保
    險期間，經受害人傅妙璇之親屬（即請求權人）出面辦理保
    險金給付，原告即依強制汽車責任保險法第25條第1項給付
    請求權人保險金200萬元，而原告已就給付強制汽車責任保
    險理賠金予第三人邱昱鈞（即傅妙璇之子）66萬6,666元部
    分，已取得本院110年度司促字第1270號支付命令及確定證
    明書，是原告依強制汽車責任保險法第29條第1項第5款，代
    位行使傅妙璇親屬對被告之請求權，就剩餘之強制汽車責任
    保險理賠金133萬3,334元部分，請求被告賠償等語，並聲明
    ：如主文第1項所示。
四、被告未於言詞辯論期日到場，亦未提出任何書狀或陳述供本
    院審酌。
五、本院之判斷：
  ㈠原告前揭主張，業據其提出汽（機）車險理賠申請書、系爭
    車輛行車執照、第三人傅妙璇之相驗屍體證明書、請求權人
    系統表、強制汽車責任保險費收據及電子式保險證、賠付資
    訊資料表（見本院卷第23、25、27、29、177、187及189頁
    ）附卷可稽。另有內政部警政署國道公路警察局第七公路警
    察大隊110年9月13日國道警七交字第1107005394號函檢附之
    交通事故資料（含初步分析研判表、道路交通事故現場圖、
    道路交通事故調查表㈠、道路交通事故調查表㈡、警詢筆錄各
    1份及現場照片70張，見本院卷第93至171頁）附卷可查。又
    被告前經本院刑事庭以108年度交易字第63號刑事判決，認
    被告犯過失致人於死罪，處有期徒刑6月，如易科罰金，以1
    ,000元折算1日，並緩刑2年等情，業經本院依職權調取本院
    108年度交易字第63號刑事卷核閱無訛。而被告均經合法通
    知，未於言詞辯論期日到場，亦未提出任何書狀或陳述，依
    民事訴訟法第436條第2項、第280條第1及3項規定，視同自
    認，堪信原告前揭主張為真實。是原告依強制汽車責任保險
    法第29條第1項第5款，代位行使傅妙璇親屬對被告之請求權
    ，請求被告給付如主文第1項所示之金額，即非無據。
  ㈡復按給付有確定期限者，債務人自期限屆滿時起，負遲延責
    任；給付無確定期限者，債務人於債權人得請求給付時，經
    其催告而未為給付，自受催告時起，負遲延責任。其經債權
    人起訴而送達訴狀，或依督促程序送達支付命令，或為其他
    相類之行為者，與催告有同一之效力，分別於民法第229條
    第1項、第2項定有明文。又遲延之債務，以支付金錢為標的
    者，債權人得請求依法定利率計算之遲延利息。但約定利息
    較高者，仍從其約定利率；應付利息之債務，其利率未經約
    定，亦無法律可據者，週年利率為5％，分別於民法第233條
    第1項、第203條亦有明文。本件原告對被告，代位行使傅妙
    璇親屬對被告請求權，核屬無確定期限之給付，自應經原告
    之催告而未為給付，被告始負遲延責任，而起訴狀繕本係於
    110年5月3日寄存於南投縣政府警察局埔里分局愛蘭派出所
    （即被告住所地之轄區派出所，見本院卷第43頁），並於11
    0年5月13日發生合法送達於被告之效力，而被告均迄未給付
    ，即應自起訴狀繕本送達翌日（即110年5月14日）起負遲延
    責任，故原告請求被告自110年5月14日起至清償日止，按週
    年利率5％計算之遲延利息，即屬有據，應予准許。
六、據上論結，原告依強制汽車責任保險法第29條第1項第5款，
    代位行使傅妙璇親屬對被告之請求權，請求被告給付如主文
    第1項所示之金額及利息，為有理由，應予准許。
七、本件依民事訴訟法第427條第1項規定，適用簡易訴訟程序，
    ，本院就被告敗訴部分，依同法第389條第1項第3款規定，
    應依職權宣告假執行。
八、末按訴訟費用由敗訴之當事人負擔，係以法院為終局判決時
    之當事人敗訴事實為依據，減縮部分既未經法院裁判，自毋
    庸諭知訴訟費用由何人負擔，惟顧慮當事人將來確定訴訟費
    用額發生爭執，可於主文諭知訴訟費用除減縮部份外，由敗
    訴當事人負擔，以示明確（司法院（72）廳民一字第0614號
    函參照），爰諭知如主文第2項所示。
九、訴訟費用負擔之依據：民事訴訟法第78條。
中　　華　　民　　國　　110 　年　　10　　月　　29　　日
                  南投簡易庭  法  官  林彥宇
以上為正本係照原本作成。
如不服本判決，應於送達後20日內，向本院提出上訴狀並表明上
訴理由，如於本判決宣示後送達前提起上訴者，應於判決送達後
20日內補提上訴理由書（須附繕本）；並向本院繳足上訴裁判費
（如委任律師提起上訴，請注意民事訴訟法施行法第9條規定）
。
中　　華　　民　　國　　110 　年　　10　　月　　29　　日
                              書記官